# 请教陈老师，关于房地产企业的相关问题

提问人：xuewuzhij 时间：2016-08-19 13:43:24
1 、母公司为非房地产企业，采用企业会计准则；子公司为房地产企业，采用企业会计制度（这个不太确定，因子公司设置了开发产品出租，这个科目） 2 、子公司设置存货-开发产品出租，这个是制度下设置的科目吧，企业会计准则是不是一定按照投资性房地产核算，有没有针对房地产企业有特别规定，依然可以设置“存货-开发产品出租”？ 3 、母公司编制合并报表时，要统一调整至企业会计准则，是不是需要将“存货-开发产品出租”调整至投资性房地产，有没有什么特殊情况可以保留“存货-开发产品出租”？

回答人：chenyiwei
1 、关键是看子公司的该出租是否为短期性的，即随时有可能出售，其成本主要还是通过出售而不是租金来回收，如果是，则仍可以设置“出租开发产品”科目并参考原制度下的方法核算。 2 、出租开发产品和投资性房地产是两类不同性质的资产，合并报表层面的统一会计政策不涉及将这两类资产合并。